最　高　行　政　法　院　裁　定
　　　　　　　　　　　　　　　　　　 96年度裁字第01878號
上　訴　人　鈞易開發有限公司
代　表　人　甲○○
訴訟代理人　徐士斌　律師
被 上訴 人　財政部臺北關稅局
代　表　人　李茂
上列當事人間因虛報貨物進口產地事件，上訴人對於中華民國94
年12月21日臺北高等行政法院94年度訴字第00622號判決，提起
上訴，本院裁定如下：
　　主  文
上訴駁回。
上訴審訴訟費用由上訴人負擔。
　　理  由
一、按對於高等行政法院判決之上訴，非以其違背法令為理由，
    不得為之，行政訴訟法第242條定有明文。同法第243條第1
    項規定，判決不適用法規或適用不當者，為違背法令；而判
    決有第243條第2項所列各款情形之一者，其判決當然違背法
    令。又提起上訴，應以上訴狀表明上訴理由並應添具關於上
    訴理由之必要證據，復為同法第244條第1項第4款及第2項所
    明定。準此，當事人提起上訴，如以原判決有行政訴訟法第
    243條第1項不適用法規或適用法規不當為理由時，其上訴狀
    或理由書應有具體之指摘，並揭示該法規之條項或其內容；
    如以原判決有第243條第2項所列各款情形之當然違背法令為
    理由時，其上訴狀應揭示合於該款之事實。上訴狀或理由書
    如未依此項方法表明，或其所表明者，顯與上開法條規定之
    情形不相合時，即難認為已對高等行政法院判決之違背法令
    有具體之指摘，其上訴自難認為合法。
二、上訴意旨略謂：（一）系爭貨物確實係在香港製造，上訴人
    向訴外人Top Union International Co., Ltd.訂貨時，雙
    方約定貨物必須是在香港製造，不得為中國大陸製造，故上
    訴人之訂貨單均載明買賣條件為CIF HONG KONG，且Top Uni
    on International Co., Ltd.依國際貿易出具之裝箱單（PA
    CKING/WEIGHT LIST）、發票（INVOICE）亦均載明係自香港
    空運至臺北，並於貨物上依經濟部國貿局規定在貨物本身以
    顯著性與牢固性之方式標示Made In Hong Kong等情，至於
    其事後從存上海倉庫裝載起運，經澳門至臺灣，亦不能以此
    即認為系爭貨物係中國大陸製造，上訴人實無應注意並能注
    意而不注意之過失。（二）進口貨物原產地認定標準參考事
    項之性質係行政規則，其內容違反行政訴訟法舉證責任之規
    定，自屬無效。被上訴人雖稱依法令規定按既有事證認定系
    爭貨物產地為中國大陸，並據以判定，但關稅法並無將行政
    訴訟法之舉證責任倒置之規定，更無授權訂定將進口貨物原
    產地認定之舉證責任倒置之法規命令，被上訴人所稱自屬誤
    會。況進口貨物原產地認定標準參考事項五之規定，雖有由
    驗貨或查緝單位請進口人提出說明及提供證明文件之規定，
    惟仍須查證後認定其產地，上訴人進口貨物皆係衣物，皆有
    以顯著性及牢固性之方式標示Made In Hong Kong於衣物商
    品標示上，被上訴人不予查證考量，卻僅以其向中華航空股
    份有限公司函調之4份主提單影本及主併艙單加以審查發現
    系爭貨物係由上海裝載起運為其所憑之唯一證據，則被上訴
    人顯無盡其查證責任率予判斷，其據此所作之原處分及訴願
    決定顯屬違法，本院自應予以撤銷等語。
三、核其前揭上訴意旨所陳各節，無非重述其於原審言詞辯論意
    旨狀所為主張，指摘被上訴人原處分如何違法不當，並泛指
    原審認事用法均有違背法令，揆諸首揭說明，難認為對高等
    行政法院判決之如何違背法令已有具體之指摘，其上訴為不
    合法，應予駁回。
四、依行政訴訟法第249條第1項前段、第104條、民事訴訟法第9
    5條、第78條，裁定如主文。
中　　華　　民　　國　　96　　年　　8　　 月　　16　　日
                  第四庭審判長法  官　鍾　耀　光
                              法  官　黃  本  仁
                              法  官  姜　仁　脩
                              法  官　王　德　麟
                              法  官　黃　清　光
以  上  正  本  證  明  與  原  本  無  異
中　　華　　民　　國　　96　　年　　8　　 月　　16　　日
　　　　　　　　　　　　　　　書記官　阮　桂　芬
